臺灣高等法院花蓮分院刑事判決　　　　　　　　　　　九十一年度上易字第二二號
　　上　訴　人　臺灣花蓮地方法院檢察署檢察官
　　被　　　告　甲○○
右上訴人因被告竊盜案件，不服臺灣花蓮地方法院九十年度易字第五四五號中華民國
九十年十二月十四日第一審判決（起訴案號：臺灣花蓮地方法院檢察署九十年度偵緝
字第九四號；併辦案號：同署九十年度偵字第三五四一號），提起上訴，本院判決如
左：
    主  文
原判決撤銷。
甲○○連續行使偽造私文書，足以生損害於他人，累犯，處有期徒刑壹年。行動電話
暨網際網路服務申請書上偽造之丙○○署押沒收。
    事  實
一甲○○曾犯侵占、違反麻醉藥品管理條例、竊盜等案件，其於民國（下同）八十五
  年間所犯違反麻醉藥品管理條例案件，經原審法院以八十五年度易字第五八三號判
  處有期徒刑四月，於八十六年二月十日執行完畢；另所犯違反麻醉藥品管理條例及
  竊盜案件，應執行有期徒刑七年，於八十九年十一月間假釋。詎甲○○仍不知悔改
  ，復基於意圖為自己不法所有之概括犯意，乘借住於花蓮市○○路十四之一號二樓
  友人承租房子之機會，先於九十年七月十四日凌晨五時許，在二樓客廳，徒手竊取
  另一名房客乙○○所有的皮包一只，內有現金新台幣（下同）九千三百元、台北牛
  排ＶＩＰ卡一張。復於同年月十五日凌晨三時許，在同址竊取乙○○所有的ＰＳ遊
  戲機一台、易利信手機一台。又於附表所列時地，竊取丙○○等四人之財物，詳如
  附表所載。甲○○於竊得丙○○之財物後，旋將丙○○之身分證換貼自己之照片，
  加以變造，並於九十年十月二十九日據以行使，先後持向和信電訊股份有限公司、
  遠傳電訊股份有限公司及台灣大哥大股份有限公司之花蓮門市部，冒充丙○○，在
  行動電話暨網際網路服務申請書上，偽造丙○○之署押，以偽造丙○○名義之申請
  書，進而持該申請書向上開公司分別詐取易通卡二張、二張及一張，足以生損害於
  丙○○。嗣經乙○○發現報警循線查獲。
二案經被害人乙○○訴由宜蘭縣警察局宜蘭分局報請臺灣花蓮地方法院檢察署檢察官
  偵查起訴及移送併辦。
    理  由
一右揭犯罪事實業據被告在警訊、偵查、原審及本院審理時坦白承認，核與被害人乙○○、丙○○、戊○○、己○○、丁○○分別在警訊及偵查中指述之情節相符，並
  有贓物領據五紙、變造之丙○○身分證影本一張及行動電話暨網際網路服務申請書
  影本一張附卷可證。被告變造丙○○之身分證後，持以冒充丙○○，又偽造丙○○
  之署押及丙○○名義之申請書，進而據以行使持向上開公司詐取易通卡，自足以生
  損害於丙○○。本件事證明確，被告犯行足以認定。
二核被告所為，係犯刑法第三百二十條第一項的普通竊盜罪；第二百十六條、第二百
  十二條、第二百十條之行使變造特種文書罪及行使偽造私文書罪；第三百三十九條
  第一項之詐欺取財罪。其變造特種文書後進而行使，變造之低度行為為行使之高度
  行為所吸收，不另論罪。又其偽造署押為偽造私文書之部分行為；其偽造私文書後
  進而行使，偽造之低度行為為行使之高度行為所吸收，均不另論罪。再被告多次之
  竊盜、行使變造特種文書、行使偽造私文書及詐欺取財犯行，時間緊接，犯罪構成
  要件相同，顯係基於概括之犯意所為，均為連續犯，依刑法第五十六條的規定，以
  一罪論，並加重其刑。另被告所犯各罪間，有方法結果之牽連關係，應從較重之連
  續行使偽造私文書罪處斷。又被告於八十五年間曾因違反麻醉藥品管理條例案件，
  被處有期徒刑四月確定，於八十六年二月十日執行完畢，有台灣高等法院被告全國
  前案紀錄表在卷可稽，其於五年以內再犯本件有期徒刑以上之罪，為累犯，應依刑
  法第四十七條之規定，加重其刑，並遞加之。檢察官雖僅就被告竊取乙○○之財物
  部分起訴，惟被告竊取附表被害人財物及行使變造特種文書、行使偽造私文書暨詐
  欺取財部分，與上開起訴部分，既有連續犯及牽連犯之關係，屬裁判上一罪，即為
  起訴效力所及，檢察官亦將該部分移送併辦，本院自得加以審判，並此敘明。
三原審對被告論罪科刑，固非無見。惟原審就前開併辦部分，未及審判，仍有未合。
  檢察官上訴指摘原判決不當，求予撤銷改判，為有理由，自應將原判決撤銷改判。
  爰審酌被告曾犯侵占、違反麻醉藥品管理條例、竊盜等案件，有台灣高等法院被告
  全國前案紀錄表在卷可稽，素行不佳，其於假釋期間仍不思正途，又連續犯罪，對
  被害人所造成財物損害，惟犯罪後已經坦承犯行，態度良好等一切情狀，量處如主
  文第二項所示之刑。行動電話暨網際網路服務申請書上偽造之丙○○署押並沒收之
據上論斷，應依刑事訴訟法第三百六十九條第一項前段、第三百六十四條、第二百九
十九條第一項前段，刑法第五十六條、第三百二十條第一項、第二百十六條、第二百
十二條、第二百十條、第三百三十九條、第五十五條、第四十七條、第二百十九條，
罰金罰鍰提高標準條例第一條前段，判決如主文。
本案經檢察官邱雲昌到庭執行職務
中      華      民      國      九十一      年    二    月    二十一    日
                                  審判長法官  吳  鴻  章
                                        法官  張  健  河
                                        法官  林  德  盛
右正本證明與原本無異。
如不服本判決，應於判決送達後十日內向本院提出上訴狀。其未敘述理由者，並應於
提出上訴狀後十日內向本院補提理由狀(均須附繕本)。
                                      書記官  陳  萬  山
中      華      民      國      九十一      年    二    月    二十一    日
附錄本判決論罪科刑法條：
中華民國刑法第三百二十條
意圖為自己或第三人不法之所有，而竊取他人之動產者，為竊盜罪，處五
年以下有期徒刑、拘役或五百元以下罰金。
意圖為自己或第三人不法之利益，而竊佔他人之不動產者，依前項之規定
處斷。
前二項之未遂犯罰之。
中華民國刑法第二百一十六條
 (行使偽造變造或登載不實之文書罪)
行使第二百十條至第二百十五條之文書者，依偽造、變造文書或登載不實
事項或使登載不實事項之規定處斷。
中華民國刑法第二百一十二條
 (偽造變造特種文書罪)
偽造、變造護照、旅券、免許證、特許證及關於品行、能力服務或其他相
類之證書、介紹書，足以生損害於公眾或他人者，處一年以下有期徒刑、
拘役或三百元以下罰金。
中華民國刑法第二百一十條
 (偽造變造私文書罪)
偽造、變造私文書，足以生損害於公眾或他人者，處五年以下有期徒刑。
中華民國刑法第三百三十九條
 (普通詐欺罪)
意圖為自己或第三人不法之所有，以詐術使人將本人或第三人之物交付者
，處五年以下有期徒刑、拘役或科或併科一千元以下罰金。
以前項方法得財產上不法之利益或使第三人得之者，亦同。
前二項之未遂犯罰之。
中華民國刑法第二百一十九條
 (沒收之特例)
偽造之印章、印文或署押，不問屬於犯人與否，沒收之。
